apertium-ita.ita.dix
<pardef n="/il_vostro__prn">
  <e r="LR"><p><l>i<b/>vostri</l><r>il<b/>vostro<s n="prn"/><s n="tn"/><s n="pos"/><s n="m"/><s n="pl"/></r></p></e>
  <e r="LR"><p><l>il<b/>vostro</l><r>il<b/>vostro<s n="prn"/><s n="tn"/><s n="pos"/><s n="m"/><s n="sg"/></r></p></e>
  <e r="LR"><p><l>le<b/>vostre</l><r>il<b/>vostro<s n="prn"/><s n="tn"/><s n="pos"/><s n="f"/><s n="pl"/></r></p></e>
  <e r="LR"><p><l>la<b/>vostra</l><r>il<b/>vostro<s n="prn"/><s n="tn"/><s n="pos"/><s n="f"/><s n="sg"/></r></p></e>
  <e r="RL"><p><l><a/>i<b/>vostri</l><r>il<b/>vostro<s n="prn"/><s n="tn"/><s n="pos"/><s n="m"/><s n="pl"/></r></p></e>
  <e r="RL"><p><l><a/>il<b/>vostro</l><r>il<b/>vostro<s n="prn"/><s n="tn"/><s n="pos"/><s n="m"/><s n="sg"/></r></p></e>
  <e r="RL"><p><l><a/>le<b/>vostre</l><r>il<b/>vostro<s n="prn"/><s n="tn"/><s n="pos"/><s n="f"/><s n="pl"/></r></p></e>
  <e r="RL"><p><l><a/>la<b/>vostra</l><r>il<b/>vostro<s n="prn"/><s n="tn"/><s n="pos"/><s n="f"/><s n="pl"/></r></p></e>
</pardef>
    
<pardef n="/il_loro__det">
  <e r="LR"><p><l>i<b/>loro</l> <r>il<b/>loro<s n="det"/><s n="pos"/><s n="m"/><s n="pl"/></r></p></e>
  <e r="LR"><p><l>il<b/>loro</l><r>il<b/>loro<s n="det"/><s n="pos"/><s n="m"/><s n="sg"/></r></p></e>
  <e r="LR"><p><l>le<b/>loro</l><r>il<b/>loro<s n="det"/><s n="pos"/><s n="f"/><s n="pl"/></r></p></e>
  <e r="LR"><p><l>la<b/>loro</l><r>il<b/>loro<s n="det"/><s n="pos"/><s n="f"/><s n="sg"/></r></p></e>
  <e r="RL"><p><l><a/>i<b/>loro</l><r>il<b/>loro<s n="det"/><s n="pos"/><s n="m"/><s n="pl"/></r></p></e>
  <e r="RL"><p><l><a/>il<b/>loro</l><r>il<b/>loro<s n="det"/><s n="pos"/><s n="m"/><s n="sg"/></r></p></e>
  <e r="RL"><p><l><a/>le<b/>loro</l><r>il<b/>loro<s n="det"/><s n="pos"/><s n="f"/><s n="pl"/></r></p></e>
  <e r="RL"><p><l><a/>la<b/>loro</l><r>il<b/>loro<s n="det"/><s n="pos"/><s n="f"/><s n="sg"/></r></p></e>
</pardef>
    
<pardef n="/il_loro__prn">
  <e r="LR"><p><l>i<b/>loro</l> <r>il<b/>loro<s n="prn"/><s n="tn"/><s n="pos"/><s n="m"/><s n="pl"/></r></p></e>
  <e r="LR"><p><l>il<b/>loro</l><r>il<b/>loro<s n="prn"/><s n="tn"/><s n="pos"/><s n="m"/><s n="sg"/></r></p></e>
  <e r="LR"><p><l>le<b/>loro</l><r>il<b/>loro<s n="prn"/><s n="tn"/><s n="pos"/><s n="f"/><s n="pl"/></r></p></e>
  <e r="LR"><p><l>la<b/>loro</l><r>il<b/>loro<s n="prn"/><s n="tn"/><s n="pos"/><s n="f"/><s n="sg"/></r></p></e>
  <e r="RL"><p><l><a/>i<b/>loro</l><r>il<b/>loro<s n="prn"/><s n="tn"/><s n="pos"/><s n="m"/><s n="pl"/></r></p></e>
  <e r="RL"><p><l><a/>il<b/>loro</l><r>il<b/>loro<s n="prn"/><s n="tn"/><s n="pos"/><s n="m"/><s n="sg"/></r></p></e>
  <e r="RL"><p><l><a/>le<b/>loro</l><r>il<b/>loro<s n="prn"/><s n="tn"/><s n="pos"/><s n="f"/><s n="pl"/></r></p></e>
  <e r="RL"><p><l><a/>la<b/>loro</l><r>il<b/>loro<s n="prn"/><s n="tn"/><s n="pos"/><s n="f"/><s n="sg"/></r></p></e>
</pardef>
    
<pardef n="loro__adj">
  <e>       <p><l></l>          <r><s n="adj"/><s n="pos"/><s n="mf"/><s n="sp"/></r></p></e>
</pardef>
    
<pardef n="loro__prn">
  <e>       <p><l></l>          <r><s n="prn"/><s n="tn"/><s n="pos"/><s n="mf"/><s n="sp"/></r></p></e>
</pardef>
    
<pardef n="vuln/us__n">
  <e>       <p><l>era</l>       <r>us<s n="n"/><s n="m"/><s n="pl"/></r></p></e>
  <e>       <p><l>us</l>        <r>us<s n="n"/><s n="m"/><s n="sg"/></r></p></e>
</pardef>
    
<pardef n="ABC__np">
  <e>       <p><l></l>          <r><s n="np"/><s n="al"/><s n="m"/><s n="sg"/></r></p></e>
</pardef>
    
<pardef n="Polizia__np">
  <e>       <p><l></l>          <r><s n="np"/><s n="al"/><s n="f"/><s n="sg"/></r></p></e>
</pardef>
    
<pardef n="Afghanistan__np">
  <e>       <p><l></l>          <r><s n="np"/><s n="top"/><s n="m"/><s n="sg"/></r></p></e>
</pardef>
    
<pardef n="Europa__np">
  <e>       <p><l></l>          <r><s n="np"/><s n="top"/><s n="f"/><s n="sg"/></r></p></e>
</pardef>
    
<pardef n="USA__np">
  <e>       <p><l></l>          <r><s n="np"/><s n="top"/><s n="m"/><s n="pl"/></r></p></e>
</pardef>
    
<pardef n="Maldive__np">
  <e>       <p><l></l>          <r><s n="np"/><s n="top"/><s n="f"/><s n="pl"/></r></p></e>
</pardef>
    
<pardef n="Po__np">
  <e>       <p><l></l>          <r><s n="np"/><s n="hyd"/><s n="m"/><s n="sg"/></r></p></e>
</pardef>
    
<pardef n="Loira__np">
  <e>       <p><l></l>          <r><s n="np"/><s n="hyd"/><s n="f"/><s n="sg"/></r></p></e>
</pardef>
    
<pardef n="Maria__np">
  <e>       <p><l></l>          <r><s n="np"/><s n="ant"/><s n="f"/><s n="sg"/></r></p></e>
</pardef>
    
<pardef n="Juan__np">
  <e>       <p><l></l>          <r><s n="np"/><s n="ant"/><s n="m"/><s n="sg"/></r></p></e>
</pardef>
    
<pardef n="Saussure__np">
  <e>       <p><l></l>          <r><s n="np"/><s n="cog"/><s n="mf"/><s n="sp"/></r></p></e>
</pardef>
    
<pardef n="Milan__np">
  <e>       <p><l></l>          <r><s n="np"/><s n="org"/><s n="m"/><s n="sg"/></r></p></e>
</pardef>
  
<pardef n="Fiat__np">
  <e>       <p><l></l>          <r><s n="np"/><s n="org"/><s n="f"/><s n="sg"/></r></p></e>
</pardef>
  
<pardef n="BBVA__n">
  <e>       <p><l></l>          <r><s n="n"/><s n="acr"/><s n="m"/><s n="sg"/></r></p></e>
</pardef>

<pardef n="ATS__n">
  <e>       <p><l></l>          <r><s n="n"/><s n="acr"/><s n="mf"/><s n="sp"/></r></p></e>
</pardef>
    
<pardef n="PIL__n">
  <e>       <p><l></l>          <r><s n="n"/><s n="acr"/><s n="m"/><s n="sp"/></r></p></e>
</pardef>
    
<pardef n="TV__n">
  <e>       <p><l></l>          <r><s n="n"/><s n="acr"/><s n="f"/><s n="sg"/></r></p></e>
</pardef>
  
<pardef n="a.C.__abbr">
  <e>       <p><l></l>          <r><s n="abbr"/></r></p></e>
</pardef>
  </pardefs>

<e lm="TB">              <i>TB</i><par n="a.C.__abbr"/></e>
<e r="LR" lm="d. C.">    <p><l>d.<b/>C.</l>  <r>d.C</r></p><par n="a.C.__abbr"/></e>
<e lm="km">              <i>km</i><par n="a.C.__abbr"/></e>
<e lm="mg">              <i>mg</i><par n="a.C.__abbr"/></e>
<e lm="s">               <i>s</i><par n="a.C.__abbr"/></e>
<e lm="loro">            <i>loro</i><par n="loro__adj"/></e>
<e lm="il loro">         <par n="/il_loro__det"/></e>
<e lm="ATS">             <i>ATS</i><par n="ATS__n"/></e>
<e lm="CD">              <i>CD</i><par n="BBVA__n"/></e>
<e lm="CGT">             <i>CGT</i><par n="TV__n"/></e>
<e lm="DJ">              <i>DJ</i><par n="ATS__n"/></e>
<e lm="DP">              <i>DP</i><par n="PIL__n"/></e>
<e lm="FSB">             <i>FSB</i><par n="BBVA__n"/></e>
<e lm="Fao" c="Organizzazione delle Nazioni Unite per l'Alimentazione e l'Agricoltura"><i>Fao</i><par n="TV__n"/></e>
<e lm="Ipsos">           <i>Ipsos</i><par n="BBVA__n"/></e>
<e lm="LSU">             <i>LSU</i><par n="TV__n"/></e>
<e lm="OCSE">            <i>OCSE</i><par n="TV__n"/></e>
<e lm="PC">              <i>PC</i><par n="PIL__n"/></e>
<e lm="PCI">             <i>PCI</i><par n="BBVA__n"/></e>
<e lm="Pil" c="Prodotto interno lordo"><i>Pil</i><par n="PIL__n"/></e>
<e lm="SMS">             <i>SMS</i><par n="PIL__n"/></e>
<e lm="TG">              <i>TG</i><par n="BBVA__n"/></e>
 <e lm="PIL"><i>PIL</i><par n="PIL__n"/></e>
<e lm="UHF">             <i>UHF</i><par n="TV__n"/></e>
<e lm="UVA">             <i>UVA</i><par n="PIL__n"/></e>
<e lm="Antipatro">       <i>Antipatro</i><par n="Juan__np"/></e>
<e lm="Arabia Saudita">  <i>Arabia<b/>Saudita</i><par n="Europa__np"/></e>
<e lm="Badesi">          <i>Badesi</i><par n="Afghanistan__np"/></e>
<e lm="Basilea">         <i>Basilea</i><par n="Maria__np"/></e>
<e lm="Belvì">           <i>Belvì</i><par n="USA__np"/></e>
<e lm="Bloomberg">       <i>Bloomberg</i><par n="ABC__np"/></e>
<e lm="Borgogna">        <i>Borgogna</i><par n="Europa__np"/></e>
<e lm="Bosone">          <i>Bosone</i><par n="Juan__np"/></e>
<e lm="Calvert">         <i>Calvert</i><par n="Saussure__np"/></e>
<e lm="Castelsardo">     <i>Castelsardo</i><par n="Afghanistan__np"/></e>
<e lm="Curcuris">        <i>Curcuris</i><par n="USA__np"/></e>
<e lm="Dalai Lama">      <i>Dalai<b/>Lama</i><par n="ABC__np"/></e>
<e lm="Danubio">         <i>Danubio</i><par n="Po__np"/></e>
<e lm="Diodata">         <i>Diodata</i><par n="Maria__np"/></e>
<e lm="Domus">           <i>Domus</i><par n="Fiat__np"/></e>
<e lm="Domus de Maria">  <i>Domus<b/>de<b/>Maria</i><par n="Maldive__np"/></e>
<e lm="European financial stabilty Mechanism" a="prompsit"><i>European financial stabilty Mechanism</i><par n="ABC__np"/></e>
<e lm="Faraday">         <i>Faraday</i><par n="Saussure__np"/></e>
<e lm="Gabbriella">      <i>Gabbriella</i><par n="Maria__np"/></e>
<e lm="Galvano">         <i>Galvano</i><par n="Juan__np"/></e>
<e lm="Generalitat">     <i>Generalitat</i><par n="Polizia__np"/></e>
<e lm="Gesico">          <i>Gesico</i><par n="Afghanistan__np"/></e>
<e lm="Gestapo">         <i>Gestapo</i><par n="Fiat__np"/></e>
<e lm="Gesturi">         <i>Gesturi</i><par n="USA__np"/></e>
<e lm="Giava" a="grfro3d"><i>Giava</i><par n="Europa__np"/></e>
<e lm="Harvard">         <i>Harvard</i><par n="Milan__np"/></e>
<e lm="Herrero">         <i>Herrero</i><par n="ABC__np"/></e>
<e lm="Isole Amirante" a="grfro3d"><i>Isole<b/>Amirante</i><par n="Maldive__np"/></e>
<e lm="Isole Kerguelen" a="grfro3d"><i>Isole<b/>Kerguelen</i><par n="Maldive__np"/></e>
<e lm="Isole del Principe Edoardo" a="grfro3d"><i>Isole<b/>del<b/>Principe<b/>Edoardo</i><par n="Maldive__np"/></e>
<e lm="Iva" a="prompsit"><i>Iva</i><par n="Polizia__np"/></e>
<e lm="Ivanov">          <i>Ivanov</i><par n="Saussure__np"/></e>
<e lm="Leda">            <i>Leda</i><par n="Maria__np"/></e>
<e lm="Llobregat">       <i>Llobregat</i><par n="Po__np"/></e>
<e lm="Loira">           <i>Loira</i><par n="Loira__np"/></e>
<e lm="Luras">           <i>Luras</i><par n="Maldive__np"/></e>
<e lm="Lussemburgo">     <i>Lussemburgo</i><par n="Afghanistan__np"/></e>
<e lm="Manchester City"> <i>Manchester<b/>City</i><par n="Milan__np"/></e>
<e lm="Marsiglia">       <i>Marsiglia</i><par n="Europa__np"/></e>
<e lm="Maserati">        <i>Maserati</i><par n="Fiat__np"/></e>
<e lm="Matildo">         <i>Matildo</i><par n="Juan__np"/></e>
<e r="LR" lm="Mcmahon">  <p><l>Mcmahon</l>   <r>McMahon</r></p><par n="Saussure__np"/></e>
<e lm="Milan">           <i>Milan</i><par n="Milan__np"/></e>
<e r="LR" lm="Milis (sardu)"><p><l>Miris</l> <r>Milis</r></p><par n="USA__np"/></e>
<e lm="Napster">         <i>Napster</i><par n="ABC__np"/></e>
<e lm="Normanda">        <i>Normanda</i><par n="Maria__np"/></e>
<e lm="Osidda">          <i>Osidda</i><par n="Afghanistan__np"/></e>
<e lm="Paesi Bassi">     <i>Paesi<b/>Bassi</i><par n="USA__np"/></e>
<e lm="Po">              <i>Po</i><par n="Po__np"/></e>
<e lm="Polizia">         <i>Polizia</i><par n="Polizia__np"/></e>
<e lm="RAF">             <i>RAF</i><par n="Fiat__np"/></e>
<e lm="Reggio nell'Emilia"><i>Reggio<b/>nell'Emilia</i><par n="Europa__np"/></e>
<e lm="Rufina">          <i>Rufina</i><par n="Maria__np"/></e>
<e lm="San Giovanni Suergiu"><i>San<b/>Giovanni<b/>Suergiu</i><par n="Afghanistan__np"/></e>
<e lm="Santissima Trinità"><i>Santissima<b/>Trinità</i><par n="Polizia__np"/></e>
<e lm="Selegas">         <i>Selegas</i><par n="Maldive__np"/></e>
<e lm="Senna">           <i>Senna</i><par n="Loira__np"/></e>
<e lm="Sonic">           <i>Sonic</i><par n="Milan__np"/></e>
<e lm="Sony">            <i>Sony</i><par n="ABC__np"/></e>
<e lm="Stefanu">         <i>Stefanu</i><par n="Juan__np"/></e>
<e lm="Suelli">          <i>Suelli</i><par n="USA__np"/></e>
<e lm="Thétis">          <i>Thétis</i><par n="Saussure__np"/></e>
<e lm="Torah">           <i>Torah</i><par n="Polizia__np"/></e>
<e lm="Turchia">         <i>Turchia</i><par n="Europa__np"/></e>
<e lm="Volga">           <i>Volga</i><par n="Po__np"/></e>
<e lm="Warner">          <i>Warner</i><par n="Fiat__np"/></e>
<e lm="Wehrmacht">       <i>Wehrmacht</i><par n="Milan__np"/></e>
<e lm="Wikipedia">       <i>Wikipedia</i><par n="Polizia__np"/></e>
<e lm="il loro">         <par n="/il_loro__prn"/></e>
<e lm="il vostro">       <par n="/il_vostro__prn"/></e>
<e lm="loro">            <i>loro</i><par n="loro__prn"/></e>
